【裁判字號】    95,上易,427
【裁判日期】    950613
【裁判案由】    賭博
【裁判全文】
臺灣高等法院刑事判決                 95年度上易字第427號
上  訴  人
即  被  告  庚○○
                    弄22號
選任辯護人  邱永祥律師
            陳建昌律師
上  訴  人
即  被  告  己○○
上  訴  人
即  被  告  辛○○
上  訴  人
即  被  告  壬○○
上  訴  人
即  被  告  甲○○
上  訴  人
即  被  告  乙○○
                      號
前列4人共同
選任辯護人  陳建昌律師
上列上訴人因賭博案件，不服臺灣桃園地方法院94年度易字第41
9號，中華民國95年1月5日第一審判決（起訴案號：臺灣桃園地
方法院檢察署93年度偵字第12424號），提起上訴，本院判決如
下：
    主  文
原判決撤銷。
庚○○共同以賭博為常業，處有期徒刑陸月，併科罰金壹萬元，
有期徒刑如易科罰金及罰金如易服勞役，均以參佰元折算壹日。
己○○、辛○○、壬○○、甲○○、乙○○共同以賭博為常業，
各處有期徒刑貳月，如易科罰金，均以參佰元折算壹日。
扣案之電動賭博機具「雙魚座７ＰＫ」伍拾壹台（含ＩＣ板伍拾
壹片）、「八人座賓果行星」壹台（含ＩＣ板玖片）、賭資新臺
幣玖萬元、客戶資料表壹本、客戶記錄表貳張、機檯計分表貳張
、機檯統計表壹張，均沒收。
    事  實
一、庚○○於民國90年12月14日起在桃園縣中壢市○○路16 號1
    樓公眾得出入之場所經營「安泰電子遊戲場」，在內擺設電
    動玩具計「雙魚座７ＰＫ」51台、「八人座賓果行星」1台
    ，迭93年6月初起，基於以賭博為謀生事業之犯意，在上址
    提供上開電動機具（下合稱電動賭博機具），供不特定之人
    賭博財物。其賭博方式均係採以賭客每次交付新臺幣（下同
    ）1000元，由前開處所負責開分之人員分別就不同種類之機
    台，在電動賭博機具螢幕按1000元開1000分或1000元開1500
    分之不等比例開分後，賭客可自行以不等之分數按押下注，
    如押中獲勝，可贏得倍數不等之分數，累積至螢幕分數，若
    賭客未押中，所押分數則落入同一賭博機具之程式內，歸機
    具沒入，迨賭客把玩完畢，再由店方視所餘分數，以原比例
    找回賭客現金。庚○○除其本人在現場負責記錄客戶資料、
    機檯開分情形之工作外，為分擔其勞務，並於上開期間內，
    先後各以月薪25000元之代價，陸續僱用與庚○○亦有常業
    賭博犯意聯絡之己○○（自93年7月1日起）、辛○○（自93
    年5月初某日起）、己○○（自93年7月1日起）壬○○（自
    93年7月中旬某日起）、甲○○（自93年7月中旬某日起）、
    乙○○（自93年7 月間某日起）、及僱用期間不詳之劉美惠
    、巫宜融、周文寶、葉子昀（以上4人均未經起訴），分為
    三班制方式，分別在現場擔任開分員，負責為賭客開分、洗
    分或兌換現金等工作。渠等人並均藉此射倖之賭博方式，與
    賭客計算輸贏，而賴此所得維生，以之為常業。嗣經人檢舉
    ，警員於93年7月30日17時30分許，持原審所核發之搜索票
    前往上處遊戲場執行搜索，當場查獲店內負責人、員工即庚○○、己○○、辛○○、壬○○、甲○○、乙○○共6人，
    及賭客林浩道、黃玉城等（均業經檢察官為緩起訴處分），
    並扣得上開電動賭博機具「雙魚座７ＰＫ」51台（含ＩＣ板
    51片）、「八人座賓果行星」1台（含ＩＣ板9片）；庚○○
    所有供經營該遊戲場所用之客戶資料表1本、客戶記錄表2張
    、機檯計分表2張、機檯統計表1張；自己○○身上扣得賭資
    40000元、辛○○身上扣得賭資50000元，及與本件犯罪無涉
    之身分證影本1張。
二、案經桃園縣警察局平鎮分局報請臺灣桃園地方法院檢察署檢
    察官偵查起訴。
    理  由
一、訊據被告庚○○、己○○、辛○○、壬○○、甲○○、乙○○固坦認於上揭時、地，由被告庚○○開設「安泰電子遊戲
    場」，期間先後僱請被告己○○、辛○○、壬○○、甲○○
    、乙○○等人在上處遊戲場內擔任開分員，而於93年7 月30
    日為警查獲之事實，惟均矢口否認有何常業賭博犯行，皆辯
    稱：「安泰電子遊戲場」內不能賭博，店內係以一千元開分
    玩到底，沒有輸贏，不能洗分換錢，亦不能換獎品云云。被
    告庚○○亦辯稱：上開「安泰電子遊戲場」經合法登記，申
    請領用營利事業登記證云云。被告壬○○、甲○○、乙○○
    等3人另辯稱：伊等於案發前均已離職，當時未在「安泰電
    子遊戲場」擔任開分員，而係因去該處與朋友聊天始為警查
    獲等語云云。另被告庚○○等人之選任辯護人辯稱：警員詢
    問證人林浩道、黃玉城時即已施詐欺手段，以造成其等2人
    心中之恐懼，是其等所為之自白，並非出於自由意志，且警
    員於詢問時，未告知權利事項，復無例外得取得證據能力之
    原因，該警詢自白應予排除，而偵查中自白同有如前述之放
    射效力，亦應排除，認不具證據能力云云。
二、
  (一)按被告以外之人於審判外之言詞或書面陳述，除法律有規定
    者外，不得作為證據。又被告以外之人於審判外之陳述，經
    當事人於審判程序同意作為證據，法院審酌該言詞陳述或書
    面陳述作成時之情況，認為適當者，亦得為證據。當事人、
    代理人或辯護人於法院調查證據時，知有第159條第1項不得
    為證據之情形，而未於言詞辯論終結前聲明異議者，視為有
    前項之同意，刑事訴訟法第159條第1項及第159條之5分別定
    有明文。查被告庚○○、己○○、辛○○、壬○○、甲○○
    、乙○○等人及其辯護人對於被告本人之外之其他共同被告
    之身份於警詢時之陳述，在本院審理程序中，就證據能力一
    節均表示無意見，且未於本案言語辯論終結前聲明異議，本
    院審酌上開被告就關於共同被告於警詢時之陳述係彼等於各
    自親身經歷之事實所為者，依渠等陳述作成時之情況，並不
    無適當之情形，自均得為證據。
  (二)選任辯護人雖辯稱：證人林浩道、黃玉城於偵查中之自白不
    具證據能力云云，然按被告以外之人於偵查中向檢察官所為
    陳述，除顯有不可信之情況者外，得為證據，同法第159條
    之1第2項定有明文。偵查中對被告以外之人（包括證人、鑑
    定人、告訴人、被害人及共同被告等）所為之偵查筆錄，或
    被告以外之人向檢察官所提之書面陳述，性質上均屬傳聞證
    據。惟現階段刑事訴訟法規定檢察官代表國家偵查犯罪、實
    施公訴，依法其有訊問被告、證人及鑑定人之權，證人、鑑
    定人且須具結，而實務運作時，檢察官偵查中向被告以外之
    人所取得之陳述，原則上均能遵守法律規定，不致違法取供
    ，其可信度極高，職是，被告以外之人前於偵查中已具結而
    為證述，除反對該項供述得具有證據能力之一方，已釋明「
    顯有不可信之情況」之理由外，應認該證人於偵查中之陳述
    具有證據能力。查本件證人林浩道、黃玉城於檢察官偵查中
    所為之陳述，均經具結，而被告庚○○等人或其辯護人亦未
    釋明上開證述有何顯不可信之情況，僅據證人林浩道、黃玉
    城於本院審理中均改稱：其等在警詢時受到警員誤導、詐欺
    云云，而空言指述其等於偵查中所證並非出於自由意志，依
    法無證據能力，況證人即製作證人林浩道、黃玉城警詢筆錄
    之警員林源昌亦於本院審理中就其參與製作警詢筆錄之過程
    結證屬實在卷（見原審卷第209至213頁），其中並查無有何
    詐欺、脅迫、利誘等不法情事，且證人林浩道、黃玉城於製
    作警詢筆錄前，警員均有依法告知權利事項，亦有其等二人
    之偵訊筆錄在卷足佐（附於偵查卷一第28、34頁），依上說
    明，選任辯護人上開所指尚屬無據，證人林浩道、黃玉城於
    偵查中之證言自亦有證據能力。
  (三)再者，本件係經人向臺北縣政府警察局檢舉後，由臺北縣政
    府警察局員警丁○○請求檢察官向原審法院聲請核發搜索票
    後，再由警員執原審93年度聲搜字第659號搜索票，於該搜
    索票有效期間，至上址「安泰電子遊戲場」執行搜索等情，
    業據證人即警員丁○○於原審及本院審理中結證甚詳在卷（
    見原審卷第206頁、本院卷第116頁反面），復有原審上開搜
    索票影本附卷可稽，是認前述搜索程序應屬合法有據，而經
    合法搜索程序所扣得之物證包括上開電動賭博機具「雙魚座
    ７ＰＫ」51台（含ＩＣ板51片）、「八人座賓果行星」1台
    （含ＩＣ板9片）；客戶資料表1本、客戶記錄表2張、機檯
    計分表2張、機檯統計表1張；賭資各40000元、50000元等物
    ，自均有證據能力，附此敘明。
三、
  (一)上揭事實業據證人即賭客林浩道於檢察官訊問時具結證稱：
    「（問：安泰誰負責換錢？）己○○；（問：誰幫你開分？
    ）甲○○；（問：辛○○從事職務？）是妺妹（開分）；（
    問：壬○○從事職務？）也是妺妹；（問：乙○○從事職務
    ？）也是妺妹」等語（見偵查卷二第72頁），且證人即賭客
    黃玉城亦於檢察官訊問時結證稱：「（問：今天誰幫你開分
    ）甲○○：（問：壬○○從事職務？）好像是櫃台；（問：
    乙○○從事職務？）好像是五分還是三分的開分員；（問：
    為何在警詢時說曾向己○○換過3000元？）的確在6月底或7
    月初在中班曾向己○○換過3000元」等語（見偵查卷二第72
    頁），經核上開證人二人所述，就上開遊戲場內確可洗分兌
    換金錢，且均曾自被告己○○處取得兌換之現金等情節，互
    核相符，足認證人林浩道、黃玉城上開於檢察官訊問時所述
    應與事實相符，而其等於原審審理中翻異前詞否認有現場兌
    換賭博所贏取之彩金云云，顯係事後迴護被告等勾串之詞，
    尚難憑信。準此，「安泰電子遊戲場」內確有賭博情事一節
    ，洵堪認定。
  (二)
  (1)至於被告己○○辯稱：伊在案發現場當時在其身上扣得之現
    金，為其個人所有，係其友人黃炳逢償還之債款，與上開遊
    戲場無關等語置辯，並舉出證人黃炳逢，以實其說，而證人
    黃炳逢亦於原審審理中到庭作證附合被告己○○（見原審94
    年9月26日審判筆錄，卷第125至130頁），證人黃炳逢雖證
    稱：「（問：借錢的時間？）我去年有好幾次都有向己○○
    借錢，借錢的金額都不一定，因為時間過了很久了，所以我
    也記不清楚，我記得3、4月份時我有向他借一次，因為數目
    比較多，所以我有印象，我記得那次我跟他借了3、4萬元，
    時間約有2、3個月等語，可知證人黃炳逢對向被告己○○之
    各次借款情節並非記憶完全，則其為何得以完全清楚記憶本
    件借款過程，已非無疑，且被告己○○於本院審理中供稱：
    （問：你借給他的4萬元如何來？）我有部分是從現金卡領
    出，一部份是我身上的錢；（問：你用現金卡領出是否要支
    付利息給銀行？）要；（問：既然要支付利息，為何借給證
    人黃炳逢沒有收取利息？）因為不是常常這樣」等語，顯見
    被告己○○上開所述尚與交易常情有違，且據證人黃炳逢、
    被告己○○於原審中所述，可知案發當時其二人為多年朋友
    關係，交情非淺，則證人黃炳逢所為上開證詞已難期具有真
    實性，是證人黃炳逢於原審中所為證稱該40000元為還款云
    云，自非事實，難以憑信。甚且，證人即現場查獲之警員丙○○於本院證稱：「（問：在辛○○、己○○身上查獲的賭
    資的過程請說明？）當時我們是根據當天開分的賭客指認去
    查扣洗分員、開分員身上的現金」等語（本院卷第117頁）
    ，證人即現場查獲之警員戊○○於本院證稱：「（問：當天
    查扣賭資的情形請你說明？）當天是賭客製作詢問筆錄的時
    候，我們有將員工身分證影本拿給賭客指認，其中有兩位賭
    客指認其中二位被告是提供他們洗分、開分的工作，我們就
    對被指認的被告搜索。（問：當天有無搜索櫃台？）有。（
    問：櫃台有沒有搜索到現金？）沒有。（問：戊○○你們有
    無懷疑當天現場賭金所在為何？）有，當天我們就是訪查賭
    客，經賭客指認開分、洗分員後，我們就針對開分、洗分員
    搜索他們在營業期間身上的隨身包包。（問：戊○○當天你
    們搜索的開分員、洗分員是哪二位？）己○○、辛○○。（
    問：戊○○當天查獲的賭金是從哪裡起出？）我印象就是洗
    分員、開分員隨身背在身上的包包，並不是從櫃子裡面起出
    的包包」等語（本院卷第11 7反面、118頁），現場查獲之
    警員丙○○、戊○○查獲被告己○○身上之現金4萬元一情
    ，所證亦彼此相符。
  (2)另自被告辛○○身上扣得現金50000元，被告亦辯稱為其男
    友男友周詩清所有之車款而於案發前寄放在伊處，員警從伊
    皮包內取出扣案云云，然被告辛○○於本院初則稱該5萬元
    係伊男友買車的錢，嗣後隨即翻稱：是伊男友賣車之訂金云
    云（本院卷第37頁），被告辛○○就該扣案之5萬元，究係
    買車或賣車之款項，前後所述不一，是否屬實，已非無疑，
    而證人周詩清於原審中則證稱：該5萬元其中有3萬元是公司
    的錢，2萬元是伊的獎金等語（原審卷第135頁），亦與被告
    辛○○所辯該5萬元係車款云云，不相吻合，亦足認被告辛○○所辯稱扣案之5萬元現金為伊男友周詩清寄放之車款云
    云，顯非事實，而證人周詩清所證車款云云，亦屬事後勾串
    迴護之說詞，均不足採信。
  (3)復參以上開遊戲場內係由賭客先交付現金予開分員以開分，
    而於把玩機台後，可要求開分員為賭客洗分兌換金錢等節，
    已詳如前述，則在被告等人身上留有收自客人之賭資即屬合
    理，況案發當時為警查獲在現場把玩電動遊戲機具者，人數
    高達14人（除證人林浩道、黃玉城經檢察官為緩起訴處分，
    其餘為檢察官不起訴處分），而據被告等所供稱之收費方式
    ，即以每人收1000元計算，堪認上開遊戲場之營收金額應已
    達1萬4千元以上之多，且一般店內本即均備有零用金，以供
    不時之需，被告等尚必須於客人洗分後，兌換與積分相同數
    額或原兌換比例之現金予客人，被告己○○、辛○○等身上
    備有供洗分兌換之現金亦與常情無悖，是前揭扣案之現金共
    各5萬元及4萬元應屬店內營收並預備供客人洗分兌換之現金
    無誤。被告庚○○、己○○、辛○○所辯該現金均非賭金云
    云，核屬推諉之詞、不足採信。
  (三)被告庚○○等6人雖均辯稱：「安泰電子遊戲場」內不能賭
    博，店內以1000元開分玩到底，沒有輸贏，不能洗分換錢，
    亦不能換獎品云云。然顯已與上開事證不符，況佐以「安泰
    電子遊戲場」所擺設上開各式電玩機具之玩法，均係押注不
    同分數與機台對賭，若押中，則會獲得倍數不等之積分，此
    亦均經證人林浩道、黃玉城證述屬實在卷，堪認前揭電玩機
    具之玩法是完全係隨機按下扭後，藉不特定機率決定輸贏，
    玩法單調、呆板，顯與具有聲光、動作、影音效果，需動腦
    靈活操縱，可刺激感官之益智娛樂電子遊戲機有別，若長期
    把玩而無誘因，勢必平淡乏味，無法令玩者駐足忘歸。且被
    告等均自承店內基本開分費為1000元，此與一般益智娛樂之
    電子遊戲機，打玩一次僅需10元至數10元之代價，高出甚多
    ，是依經驗法則，上開電子遊戲場冀以玩法單調、費用昂貴
    之機具，謀獲利潤，倘無以可兌換金錢為誘因，則進入該店
    把玩之人，衡常實無願意花錢而流連此處之理，足見被告庚○○等6人上開所辯與事實有間，要難憑信。
  (四)被告庚○○雖另辯稱：上開遊戲場為合法經營之場所云云，
    並提出桃園縣政府營利事業登記證1紙為證，然上開遊戲場
    性質上屬公眾得出入之場所一情，至為明確，而被告等既利
    用上開遊戲場內所擺設之各式機台，以前述各種不同之射倖
    性方法與賭客進行賭博，並依累積分數兌換現金予賭客，均
    如前述，則被告等所為即已逾越原登記許可之範圍，並該當
    賭博罪之構成要件，故縱被告庚○○確曾取得上開登記證亦
    不得因之即認被告等所為具有阻卻違法之事由，是尚無法據
    之即遽為被告等有利之認定。
  (五)被告庚○○雖辯稱：扣案之客戶資料表1本、客戶記錄表2張
    並非為其所有之物云云，然上開客戶資料表、客戶記錄表係
    與前述扣案之機檯計分表2張、機檯統計表1張、身分證影本
    1張等物，同自上址「安泰電子遊戲場」外之電錶箱內取回
    扣押一節，業據證人丁○○於原審及本院審理中結證在卷（
    原審卷206、207頁，本院卷第116頁反面），再參以被告並
    不否認上開機檯計分表2張、機檯統計表1張為其所有之物，
    且觀諸上開客戶資料表、客戶記錄表所載內容，其中亦有案
    發當時在場被查獲之客人邱奕彬、王鎮軍等人等節，足認被
    告庚○○上開所辯顯與事實有間，無可採信。
  (六)被告壬○○、甲○○、乙○○固另辯稱：其等於案發前均已
    離職，當時未在「安泰電子遊戲場」擔任開分員云云，惟證
    人林浩道、黃玉城於檢察官訊問時均就案發當時被告壬○○
    、甲○○、乙○○為店內開分員一情結證在卷，且證人即案
    發當時在店內把玩機台之客人邱奕彬亦於本院審理中就被告
    壬○○、甲○○為現場開分員一節結證在卷（見原審卷第81
    、82頁），況且，被告甲○○於本院陳稱：案發當天是伊打
    電話給壬○○、乙○○，相約要去中壢街上逛街等語（本院
    卷第37頁），然被告乙○○則陳稱：當天是伊打電話給甲○○說要去逛街，後來又約壬○○，約在何處伊已忘記等語（
    本院卷第37頁），渠等2人就相約逛街之過程，所述亦不相
    符，則被告壬○○等3人此部分所辯亦屬卸責之詞，已難遽
    採。
  (七)此外，復有搜證照片1幀附卷足憑（附於原審卷第218頁），
    及上開電動賭博機具「雙魚座７ＰＫ」51台（含ＩＣ板51片
    ）、「八人座賓果行星」1台（含ＩＣ板9片）；自被告己○○身上扣得賭資40000元及自被告辛○○身上查扣之賭資500
    00元，及被告庚○○所有，且為供被告庚○○等人犯本件常
    業賭博罪所用客戶資料表1本、客戶記錄表2張、機檯計分表
    2張、機檯統計表1張扣案可資佐證。被告庚○○、己○○、
    辛○○、壬○○、甲○○、乙○○等人上開所辯，顯係事後
    卸責之詞，委無足取。本件事證明確，被告等上揭犯行足可
    認定，均應依法論科。
四、查上開遊戲場內擺設機台多達52台，查獲現場之負責人、開
    分員即有6人之多，且被告庚○○亦自承上開「安泰電子遊
    戲場」陸續僱用己○○、辛○○、己○○、壬○○、甲○○
    、乙○○、劉美惠、巫宜融、周文寶、葉子昀（以上4人均
    未經起訴），分為三班制方式經營（93年度偵字第12424號
    卷第81頁），可見經營規模不小，其經營人即被告庚○○顯
    係賴此賭博營收為業營生，而被告己○○、辛○○、壬○○
    、甲○○、乙○○分別以月薪25000元之代價，受僱於被告
    庚○○，在上處遊戲場內擔任開分員之工作，可見其等亦係
    以此工作，作為其等謀生之主要依憑甚明。從而，被告庚○○及己○○等人就上開以經營遊戲場為掩護，暗營賭博行為
    之犯行間，實有犯意聯絡及行為分擔，並均足認渠等係以賭
    博為常業。核被告庚○○、己○○、辛○○、壬○○、甲○○、乙○○所為，均係犯刑法第267條之常業賭博罪。被告
    己○○、辛○○、壬○○、甲○○、乙○○及僱用期間不詳
    之劉美惠、巫宜融、周文寶、葉子昀以上4人均未經起訴）
    自渠等受被告庚○○僱用時起，就上開常業賭博犯行，彼此
    間具有犯意聯絡及行為分擔，均為共同正犯。
五、原審以被告庚○○、己○○、辛○○、壬○○、甲○○、乙○○等人罪證明確，予以論罪科刑，固非無見，惟查：(一)本
    件檢察官起訴被告之常業賭博犯罪時間係自93年間起（起訴
    書第2頁，本院依證人即賭客黃玉城於偵查中證述自93年6月
    間起至「安泰電子遊戲場」賭博財物之時間，認定被告等犯
    罪時間係自93年6月間起），且被告庚○○亦否認有自90年
    12月14日起即有在上址提供電動賭博機具供不特定人賭博財
    物之行為，原審認為被告庚○○自90年12月14日起即在上址
    提供電動賭博機具供不特定人賭博財物，事實之認定與卷內
    事證不符，自有未洽。(二)警員在被告辛○○身上查扣之現金
    5萬元應係現場查獲被告等人之賭資，原審認為係其男友之
    車款，亦有未合，被告等人提起上訴，仍執前詞，否認犯罪
    ，雖無理由，應予駁回，惟原判決有如上之瑕疵，自屬無可
    維持，應由本院將原判決予以撤銷改判，爰審酌被告庚○○
    為上開遊戲場負責人，且該遊戲場擺設之電動賭博機具高達
    52台，涉案情節較重，被告己○○、辛○○、壬○○、甲○○、乙○○均僅係員工，情節較輕，及其等犯罪之動機、手
    段、所生損害、犯罪後均未坦承犯行之犯後態度、被告庚○○之素行，惟念被告己○○、辛○○、壬○○、甲○○、乙○○並無任何前科紀錄，有本院被告前案紀錄表5份在卷可
    佐，素行尚稱良好等一切情狀，分別量處如主文二、三項所
    示之刑，並就被告庚○○，諭知易科罰金及易服勞役之折算
    標準，其餘被告己○○、辛○○、壬○○、甲○○、乙○○
    均諭知易科罰金之折算標準。
六、扣案之電動賭博機具「雙魚座７ＰＫ」51台（含ＩＣ板51片
    ）、「八人座賓果行星」1台（含ＩＣ板9片），均係當場賭
    博之器具；自被告己○○身上扣得賭資40000元，及自被告
    辛○○身上扣得賭資50000元，合計90000元係屬在兌換籌碼
    處所當場查獲之財物，應依刑法第266條第2項規定宣告沒收
    ；扣案之客戶資料表1本、客戶記錄表2張、機檯計分表2張
    、機檯統計表1張，均係被告庚○○所有，且為供被告庚○○等人犯本件常業賭博罪所用之物，詳如前述，應依刑法第
    38條第1項第2款之規定，併予宣告沒收。
七、被告甲○○經合法通知無正當理由不到庭，爰不待其陳述逕
    行判決。
據上論斷，應依刑事訴訟法第364條、第369條第1項、第371條、
第299條第1項前段，刑法第28條、第267條、第266條第2項、第
41條第1項前段、第42條第1項、第38條第1項第2款，罰金罰鍰提
高標準條例第1條前段、第2條，判決如主文。
本案經檢察官林慶宗到庭執行職務。
中    華    民    國    95    年     6    月    13    日
                  刑事第十九庭  審判長法  官  宋  祺
                                      法  官  陳憲裕
                                      法  官  蔡明宏
以上正本證明與原本無異。
不得上訴。
                                      書記官  陳建邦
中    華    民    國    95    年     6    月    13    日
附錄：本案論罪科刑法條全文
刑法第267條
以賭博為常業者，處 2 年以下有期徒刑，得併科 1 千元以下罰
金。


司法院資訊處製作；財團法人民間司法改革基金會備份。
